臺灣臺北地方法院刑事裁定　
111年度毒聲字第618號
聲  請  人  臺灣臺北地方檢察署檢察官
被      告  陸一心

上列被告因違反毒品危害防制條例案件（110年度毒偵字第2426
號、111年度毒偵字第910號），經檢察官聲請送觀察、勒戒（11
1年度聲觀字第551號），本院裁定如下：
    主  文
陸一心施用第二級毒品，應入勒戒處所觀察、勒戒。
    理  由
一、聲請意旨略以：被告陸一心基於施用第二級毒品甲基安非他
    命之犯意，分別於民國110年3月12日晚間9時許為警採尿回
    溯96小時內之某時，以及110年12月7日下午4時38分許為警
    採尿回溯96小時內之某時，在不詳地點、以不詳方式，施用
    第二級毒品甲基安非他命各1次。嗣因被告為列管之毒品調
    驗人口，經員警兩度持臺灣臺北地方檢察署（下稱臺北地檢
    署）檢察官開立之強制採驗尿液許可書，將被告帶回新北市
    政府警察局新店分局安和派出所並採集被告之尿液送驗，結
    果呈安非他命、甲基安非他命之陽性反應，爰依毒品危害防
    制條例第20條第1項及觀察勒戒處分執行條例第3條第1項規
    定，聲請裁定將被告送勒戒處所觀察、勒戒。
二、施用第二級毒品者，處3年以下有期徒刑；犯第10條之罪者
    ，檢察官應聲請法院裁定，或少年法院（地方法院少年法庭
    ）應先裁定，令被告或少年入勒戒處所觀察、勒戒，其期間
    不得逾2月，毒品危害防制條例第10條第2項、第20條第1項
    定有明文。依前項規定為觀察、勒戒或強制戒治執行完畢釋
    放後，3年後再犯第10條之罪者，適用前2項之規定，同條例
    第20條第3項亦有明定。又修正後毒品危害防制條例第20條
    第3項規定，犯第10條之罪於觀察、勒戒或強制戒治執行完
    畢釋放後，3 年後再犯第10條之罪者，適用本條前2 項之規
    定。上開所謂「3 年後再犯」，只要本次再犯（不論修正施
    行前、後）距最近1 次觀察、勒戒或強制戒治執行完畢釋放
    ，已逾3 年者，即該當之，不因其間有無犯第10條之罪經起
    訴、判刑或執行而受影響，是行為人再施用毒品（含3 犯以
    上），如距最近一次因施用毒品經上開保安處分執行完畢釋
    放後已逾3 年者，既不具備起訴要件，即不在應起訴之列，
    自得再令觀察、勒戒等保安處分（最高法院109年度台上大
    字第3826號裁定、109年度台上字第3105號判決意旨參照）
    。
三、經查：
　㈠被告確有兩度施用第二級毒品甲基安非他命之事實：
　1.被告雖未坦承其曾兩度於案發前施用第二級毒品甲基安非他
    命之事實，惟其因係毒品列管人口，經新北市政府警察局新
    店分局員警先後於110年3月12日、110年12月7日，持臺北地
    檢署檢察官核發之強制到場（強制採驗尿液）許可書，通知
    被告到場採驗尿液，而被告採集之尿液送驗後，經台灣尖端
    先進生技醫藥股份有限公司濫用藥物檢驗中心以酵素免疫分
    析法初步檢驗，再以氣相層析質譜儀法確認檢驗後，結果均
    呈安非他命類（安非他命及甲基安非他命）陽性反應，且兩
    次尿液中檢出之安非他命及甲基安非他命濃度分別高達520n
    g/mL、3955ng/mL以及702ng/mL、3140ng/mL，濃度甚高等情
    ，有臺北地檢署檢察官強制到場（強制採驗尿液）許可書、
    列管毒品人口尿液檢體採集送驗紀錄表、台灣檢驗科技股份
    有限公司110年4月1日、111年1月14日出具之濫用藥物檢驗
    報告在卷可稽（見110毒偵2426卷第6至8頁，111毒偵910卷
    第6至8頁）。
　2.尿液初步檢驗係採用免疫學方析法，由於該方析法對結構類
    似之成分，亦可能產生反應，故初步檢驗呈陽性反應者，需
    採用另一種不同分析原理之檢驗方法進行確認。經行政院衛
    生署認可之檢驗機構則採用氣相層析質譜儀分析法。以氣相
    層析質譜儀分析法進行確認者，均不致產生偽陽性反應；甲
    基安非他命經口服投與後約百分之70於24小時內自尿中排出
    ，約百分之90於96小時內自尿中排出，且甲基安非他命成分
    之檢出與其投與方式、投與量、個人體質、採集尿液檢體時
    間與檢測儀器之精密度等諸多因素有關，因此僅憑尿液中呈
    安非他命陽性反應，並無法確實推算吸食時間距採集時間之
    長短，惟依上述資料推斷，最長可能不會超過4日，亦有行
    政院衛生署管制藥品管理局（現改制為衛生福利部食品藥物
    管理署）92年6月20日管檢字第0920004713號函文、藥物食
    品檢驗局（現改制為衛生福利部食品藥物管理署）81年藥檢
    壹字第001156號函示明確，為本院辦理施用毒品案件職務上
    已知之事實。
　3.是以，被告所採尿液為其親自排放，並係本人親自操作、檢
    查及捺印密封，業據其自陳在卷（見110毒偵2426卷第5頁，
    111毒偵910卷第4頁反面），而上開尿液送驗結果既有安非
    他命、甲基安非他命陽性反應，該結果係以氣相層析質譜儀
    法進行確認，且所含安非他命及甲基安非他命之濃度甚高，
    已足排除偽陽性反應之可能，則被告於110年3月12日晚間9
    時、110年12月7日下午4時38分為警採尿前回溯96小時內之
    某時，確有施用第二級毒品甲基安非他命之事實，自堪認定
    。
  ㈡又被告於105年間曾因施用毒品案件，經本院以105年度毒聲
    字第286號裁定令入勒戒處所執行觀察、勒戒，並於105年10
    月19日因無繼續施用傾向而執行完畢釋放等情，有臺灣高等
    法院被告在監在押紀錄表存卷可憑。則被告於上開時、地兩
    度施用第二級毒品甲基安非他命而犯毒品危害防制條例第10
    條第2項之罪，距離前次觀察勒戒執行完畢釋放之日均已逾3
    年，符合毒品危害防制條例第20條第3項3年後再犯之情形。
    審酌被告於上述觀察勒戒執行完畢後，仍有數次施用毒品、
    入監服刑之前案紀錄（見臺灣高等法院被告前案紀錄表），
    堪認聲請人經裁量後未採用附命戒癮治療緩起訴處分之處遇
    ，而聲請本院裁定觀察、勒戒，亦無明顯裁量怠惰或濫用之
    瑕疵。依照前揭規定及說明，聲請人提起本件聲請，核無不
    合，應予准許，爰裁定將被告送勒戒處所觀察、勒戒。
四、依毒品危害防制條例第20條第3項、第1項，觀察勒戒處分執
    行條例第3條第1項，裁定如主文。
中　　華　　民　　國　　111 　年　　10　　月　　4 　　日
 　　　　　　　　 刑事第十庭    法　官　林柔孜
上正本證明與原本無異。
如不服本裁定，應於裁定送達後5日內向本院提出抗告狀。因疫
情而遲誤不變期間，得向法院聲請回復原狀。
                                書記官  林柏瑄
中　　華　　民　　國　　111 　年　　10　　月　　5 　　日